【裁判字號】    94,交聲,928
【裁判日期】    950428
【裁判案由】    違反道路交通管理處罰條例聲明異議
【裁判全文】
臺灣士林地方法院交通事件裁定         94年度交聲字第928號
原處分機關  臺北市交通事件裁決所
異議人即    甲○○
受處分人
上列受處分人因違反道路交通管理處罰條例案件，對於臺北市交
通事件裁決所94年11月8 日所為之處分（原處分案號：北市裁二
字第裁22-AB0000000號），聲明異議，本院裁定如下：
    主  文
異議駁回。
    理  由
一、按汽車駕駛人，行車速度，超過規定之最高時速者，處新臺
    幣（下同）1,200元以上2,400元以下罰鍰，並記違規點數 1
    點，其中汽車駕駛人行車速度，超過規定之最高時速未滿20
    公里者，且於期限內繳納罰鍰或到案聽候裁決者，處1,700
    元罰鍰，道路交通管理處罰條例第40條第1 項、第63條第1
    項第1 款、違反道路交通管理事件統一裁罰基準表分別定有
    明文。再按汽車駕駛人之違規行為經以科學儀器取得證據資
    料，當場不能或不宜攔截製單舉發者，得對汽車所有人逕行
    舉發處罰，道路交通管理處罰條例第7 條之2 第1 項第6款
    亦有明文。
二、原處分意旨略以：異議人所有BP-8529 號自小客車於94年8
    月3 日8 時23分許，在臺北市○○街，經臺北市政府警察局
    松山分局舉發駕駛人行車速度，超過規定之最高時速未滿20
    公里，依違反道路交通管理處罰條例第40條第1 項規定，處
    罰鍰1,700 元，並依同條例第63條第1 項第1 款規定，記違
    規點數1 點。
三、聲明異議意旨略以：伊於94年8 月3 日行經臺北市○○街○
    ○道路旁邊未設置行車速限標誌，及未設置前有超速照相之
    警與標誌，該路段係臺北市○○街東往西方向，從塔悠街至
    濱江街西歐加油站約1.5 公里內，該日應係員警秘密進行拍
    照，任意舉發駕駛人，實有違法，請撤銷原處分云云。
四、訊據異議人固不否認於有駕駛上開車輛，於前揭時日以時速
    61公里行經該地之事實，惟辯稱：提示相片所示之警告標誌
    牌置於地上，而非懸掛於左上方，伊未曾看過，本件違規因
    伊並無看到員警，乃員警秘密拍照云云，經查：
    (一)異議人上開自小客車於前揭時地超速違規之事實，係由臺
      北市政府警察局採用流動式雷達感應測速照相機拍照存證
      ，針對易發生交通事故地點，拍攝違規，本案經測速時速
      為61公里，超速11公里，並依道路交通管理處罰條例第7
      條之2 第1 項第6 款規定逕行舉發，此有臺北市政府警察
      局松山分局94年12月7 日北市警松分交字第09434011100
      號函及採證照片1 幀附卷可稽，異議人超速違規事實，應
      堪認定。
    (二)臺北市○○街東往西方向之道路在違規地點前，設置「前
      有測速照相，請依速限行駛」之警告標示牌，亦有臺北市
      政府警察局松山分局94年12月7 日北市警松分交字第0943
      4011100 號函及警告標示牌照片2 張在卷可憑，異議人空
      言否認該路段並未設置警告示牌，亦不足採。
    (三)94年12月28日修正公布之道路交通管理處罰條例條文第7
      條之2 第2 項明訂：以科學儀器取得證據資料證明其行為
      違規者，應採固定式並定期於網站公布其設置地點。第3
      項明訂：採用固定式或非固定式科學儀器取得證據資料證
      明者，於一般道路至少於100 公尺前明顯標示之。然因該
      條例之修正條文施行日期，由行政院以命令定之，行政院
      就施行日期暫訂為95年7 月1 日，則於異議人違規時，上
      揭修正條文尚不發生效力，是舉發單位縱未依上開條例第
      7 條之2 第3 項規定於100 公尺前明顯標示有測速照相設
      備，亦於法無違，誠無異議人辯稱之員警秘密拍照採證可
      言。
五、綜上，本件異議人確有前揭違規事實，已堪認定，從而，原
    處分機關依道路交通管理處罰條例第40條第1 項、第63條第
    1 項第1 款及違反道路交通管理事件統一裁罰基準表之規定
    ，處受處分人罰鍰1,700 元，並予記違規點數1 點，核無不
    當，受處分人之異議應予駁回。
據上論斷，應依道路交通案件處理辦法第19條，裁定如主文。
中    華    民    國    95    年    4     月    28    日
                        交通法庭法  官  高雅敏
以上正本證明與原本無異。
如不服本裁定，應於送達後5日內，向本院提出抗告狀。
                                 書記官  丁梅芬
中    華    民    國    95    年    4     月    28    日


司法院資訊處製作；財團法人民間司法改革基金會備份。
